【裁判字號】    92,訴,166
【裁判日期】    921211
【裁判案由】    毒品危害防制條例等
【裁判全文】
臺灣桃園地方法院刑事判決                          九十二年度訴字第一六六號
    公  訴  人  臺灣桃園地方法院檢察署檢察官
    被      告  乙  ○
    選任辯護人  張雙華律師
右列被告因毒品危害防制條例案件，經檢察官提起公訴（九十一年度偵字第一九二七
二號），本院判決如左：
    主  文
乙○販賣第二級毒品，處有期徒刑柒年貳月，扣案附表一所示之第二級毒品沒收銷燬
之。又販賣第三級毒品，處有期徒刑伍年貳月，扣案附表二之第三級毒品沒收銷燬之
，附表三之內容物均沒收。又意圖為自己不法之所有，而侵占遺失物，處罰金貳仟元
，如易服勞役，以佰元折算壹日。應執行有期徒刑拾貳年貳月，罰金貳仟元，罰金
如易服勞役，以佰元折算壹日，扣案附表一、二之第二級、第三級毒品沒收銷燬之
，附表三之內容物均沒收。
    事  實
一、乙○於民國九十一年年八月九日後之某日，在桃園縣中壢市○○路、中正路口「
    大聯盟ＫＴＶ」地下停車場處，拾得甲○○遺失之身分證，竟意圖為自己不法之
    所有，將之侵占入己。
二、乙○明知ＭＤＭＡ（Ｎ, -二甲基-3,4-（亞甲二氧基）苯以基胺）、ＭＤＡ（亞
    甲基雙氧安非他命）、大麻均係毒品危害防制條例第二條第二項第二款所公告管
    制之第二級毒品，愷他命（Ｋetamine）則為第三級毒品（行政院於民國九十一
    年一月二十三日以台九十一法字第０九一０００一六０六五號公告管制為第三級
    毒品），不得非法持有、轉讓及販賣，竟基於販賣第二級毒品ＭＤＭＡ、ＭＤＡ
    、大麻及第三級毒品愷他命營利之犯意，於民國九十一年八、九月間某日，在桃
    園縣桃園市市○○路「獅子王ＰＵＢ」店處，向不詳姓名、年籍、住所、綽號「
    小五」之成年男子，以每顆新台幣（下同）一百八十元之價格販入含有第二級毒
    品ＭＤＭＡ、ＭＤＡ成分之搖頭丸，以每公克四百元之價格販入第三級毒品愷他
    命，以每溫司（即二十八．三五二七公克）七千元價格販入大麻，以上三種毒品
    合計以五、六萬元之代價販入，隨後乙○即欲以搖頭丸每顆二百五十元至三百元
    、愷他命每瓶（內滲有ＤＩＡＺＥＰＡＭ、咖啡因、ＰＲＯＣＡＩＮＥ、ＥＴＨ
    ＥＮＺＡＭＩＤＥ、ＣＨＬＯＲＰＨＥＮＩＲＡＭＩＮＥ、ＬＩＤＯＣＡＩＮＥ
    等成分，均與愷他命無法析離）四百五十元至五百元、大麻每包（內滲有煙草）
    四百五十到五百元不等之價格伺機販售，嗣於九十一年十月二十七日零時三十分
    許，警員執行擴大臨檢職務，在桃園縣中壢市○○路○段一五三號蓮園賓館五Ｏ
    一室臨檢時，目視房間梳妝台上有研磨機及藥丸研磨砵，梳妝台下有一個已打開
    內裝有分裝袋之盒子，發覺其內可能藏有毒品，始查獲甲○○遺失之身分證一枚
    、附表一、二所示之第二級、第三級毒品，及其所有預備供分裝第三級毒品愷他
    命販賣所用如附表三所示之物。
二、案經桃園縣警察局中壢分局報告台灣桃園地方法院檢察署檢察官偵查起訴。
    理  由
壹、程序部分：
    （一）按依警察勤務條例有關臨檢之規定，並無授權警察人員得不顧時間、地點
          及對象任意臨檢，警察人員執行臨檢勤務之場所，應限於已發生危害或依
          客觀、合理判斷，易生危害之處所、交通工具或公共場所為之，其中處所
          為私人居住之空間者，並應受住宅相同之保障（司法院大法官會議釋字第
          五三五號意旨參照），從而，基於憲法保障人民居住安寧基本權利之本旨
          ，及國家機關應遵守法定程序執行任務之法治國家原則，並參照釋字第五
          三五號「私人居住之空間，應受住宅相同保障」之解釋意旨，進入住宅進
          行蒐集證據，因與臨檢僅止於防止即時危害及維護社會安寧和平秩序之事
          前預防之行政目的不符，而應依刑事訴訟法所規定有關搜索之程序與要件
          為之，否則，單純以臨檢名義進入私人住宅蒐集之證據，即屬違反搜索程
          序之取證規定，而屬違法取得證據之範疇，得由法院依個案權衡是否宣告
          該違法取得之證據，無證據能力，不得作為判決之基礎。
    （二）再按刑事訴訟，係以確定國家具體之刑罰權為目的，為保全證據並確保刑
          罰之執行，於訴訟程序之進行，固有許實施強制處分之必要，惟強制處分
          之搜索、扣押，足以侵害個人之隱私權及財產權，若為達訴追之目的而漫
          無限制，許其不擇手段為之，於人權之保障，自有未周，故基於維持正當
          法律程序、抑止違法偵查之原則，實施刑事訴訟程序之公務員不得任意違
          背法定程序實施搜索、扣押。惟如違法搜索扣押所取得之證據，若不分情
          節，一概以程序違法為由，否定其證據能力，從究明事實真相之角度而言
          ，難謂適當，且若僅因程序上之瑕疵，致使許多與事實相符之證據，無例
          外地被排除而不用，例如案情重大，然違背法定程序之情節輕微，若遽捨
          棄該證據不用，被告可能逍遙法外，此與國民感情相悖，難為社會接受，
          自有害於審判之公平正義，因此，對於違法搜索所取得之證據，為兼顧程
          序正義及發現實體真實，應由法院於個案審理中，就個人基本人權之保障
          及社會安全之維護，依比例原則及法益權衡原則，予以客觀之判斷，亦即
          應就(一)違背法定程序之情節。(二)違背法定程度時之主觀意圖（即實施搜索
          扣押之公務員是否明知違法並故意為之）。(三)侵害犯罪嫌疑人或被告權益
          之種類及輕重。(四)犯罪所生之危險或實害。(五)禁止使用證據對於預防將來
          違法取得證據之效果。(六)偵審人員如依法定程序，有無發現該證據之必然
          性。(七)證據取得之違法對被告訴訟上防禦不利益之程度等情狀予以審酌，
          以決定應否賦予證據能力（最高法院九十二年台上字第二五七四號判決參
          照）。
    （三）查被告於警詢中供述：「警察臨檢時我主動開門，因我們均未帶身分證，
          警察要我們寫年籍資料查對，並進入房內，一進入即在小冰箱旁及梳妝台
          下目視範圍內發現毒品。」等語，又證人即查獲警員黃紹民於偵、審中均
          證述因為執行擴大臨檢，才至蓮園賓館五Ｏ一室敲門，由洪上雯（冒名藍
          若菁）開門，因洪上雯未帶身分證，警員遂拿紙、筆給洪女寫，並進入房
          間內，看到梳妝台下有一個已經打開內裝有分裝袋之盒子，梳妝台上有研
          磨機及藥丸研磨砵等物，發現可疑，始實施搜索等語。按賓館房間係供人
          休憩之處所，與私人住宅無異，應受相同之保障，從而，揆之上揭說明，
          本件警員在無搜索票或無符合刑事訴訟法第一百三十一條第一項規定逕行
          搜索之情形下，以臨檢名義進入私人住宅蒐集之證據，應屬違反搜索程序
          。然本院斟酌警方係因洪上雯未帶證件，始跟隨洪上雯進入房間等待其書
          寫年籍資料，而目視到梳妝台上有研磨機、藥丸研磨砵等物、梳妝台下有
          內裝分裝袋之盒子，始有合理懷疑，而進行搜索之情狀，業據被告及證人
          黃紹民陳述如前，足認警員主觀上並非故違法定程序，其手段亦屬和平，
          對被告人權侵害之程度較不嚴重及查扣之毒品數量不少，一旦流入市面，
          對人民身體健康及社會治安恐造成重大影響、查緝販毒不易及證物型態未
          變，不生不可信之問題，而對被告訴訟防禦無突襲等一切情狀，本於人權
          保障及公共利益均衡維護之精神，認本案查扣之毒品、及與毒品有關之證
          物（如附表三所示之物）無排除之必要，而得採為證據。從而，辯護人以
          本件警員搜索違法，扣案毒品及其相關證物無證據能力云云，不足為採。
          至自乙○皮夾起出之甲○○身分證一張，案件情節輕微，衡諸比例原則及
          法益權衡原則，非必以上揭非法搜索之方式始得查知，是本件違法搜索查
          獲之甲○○身分證無證據能力。
    （四）再被告乙○辯稱：警詢筆錄是警察寫好後，要伊照著念，伊當時藥癮發作
          想睡覺，才會照念，不是出於伊的意思講的云云。惟按刑事訴訟法第一百
          條之一固規定，訊問被告除有急迫情況且經記明筆錄者外，應全程連續錄
          音；必要時，並應全程連續錄影。同法第一百條之二規定，於司法警察官
          或司法警察詢問犯罪嫌疑人時，準用之。然考其立法目的，在於建立訊（
          詢）問筆錄之公信力，並擔保訊（詢）問程序之合法正當；亦即在於擔保
          被告於警詢之陳述，係出於自由意思及筆錄所載內容與其陳述相符。而如
          被告之陳述係屬自白，依同法第一百五十六條第一項已特別規定「被告之
          自白，非出於強暴、脅迫、利誘、詐欺、疲勞訊問、違法羈押或其他不正
          之方法，且與事實相符者，得為證據」，則被告之自白如係出於自由意思
          而非不正之方法，且其自白之陳述與事實相符，縱令司法警察於詢問時未
          經全程連續錄音或錄影，致詢問程序有瑕疵，仍難謂其自白之筆錄無證據
          能力（最高法院八十九年台上字第六０一六號以及九十一年台上字第四六
          一０號判決參照）。經查：證人黃紹民於本院調查時證述：「（問：被告
          當時精神狀況？）很好，他可以清楚瞭解我的問話內容。」、「（問：被
          告當時有無表示他精神不好想睡覺？）沒有，當時他精神很好。我們查獲
          的東西回去有清點過磅，約花了二、三個小時，才開始作筆錄。」、「因
          為要從頭到尾同時作（指警詢筆錄），我們不知道要用多少錄音帶。筆錄
          內所載的都是我們問被告，被告回答所記載，只是錄音是筆錄做完才錄音
          。錄音中，在販賣部分，被告並非照著筆錄在唸，也是依被告自己意思錄
          音，所以內容並非與筆錄完全相符。那麼多毒品，再好的頭腦也是記不得
          ，所以我們就把它整理出來，讓被告陳述。」等語綦詳，且本院勘驗被告
          警訊錄音帶，勘驗結果為『警訊錄音帶部分，警訊錄音帶內容與警訊筆錄
          相符，僅偵卷第六頁背面倒數第四行記載「我過去看他不像警察」等語，
          被告並未在錄音時陳述；偵卷第八頁警訊筆錄倒數第二行被告並未表示聯
          絡簿記載販賣毒品所得，而係表示是朋友電話及借款金額，與筆錄有出入
          。警察問案態度良好，被告語氣流暢，精神狀況良好，均能清楚瞭解警員
          問案內容。又警訊筆錄（偵卷第六頁、七頁）關於被告自白販賣地點部分
          ，被告僅自白大英帝國ＫＴＶ、凱悅ＫＴＶ，並未陳述詳細地址，筆錄上
          之地址為警員告知被告，由被告回答是。』，此有本院九十二年二月十日
          勘驗筆錄在卷足憑，足認警員於製作被告警詢筆錄時，過程無不正詢問之
          情事，且被告精神狀況良好，並無其所辯藥癮發作想睡覺之情形，縱然未
          全程連續錄音而使訊問過程有瑕疵，然被告於警詢中之錄音內容並非依警
          詢筆錄朗讀，乃係看過以後依己意陳述，業經本院勘驗屬實，已如前述，
          從而，被告於警詢之陳述，係出於自由意思及筆錄所載內容大致與其陳述
          相符，被告警詢筆錄應有證據能力，被告辯稱警詢筆錄是警察寫好後，要
          伊照著念，伊當時藥癮發作想睡覺，才會照念，不是出於伊的意思講的云
          云，委不足採。
貳、實體部分：
    訊據被告乙○固坦承伊於上開時、地，持有如事實欄所載之物為警查獲之事實，
    惟矢口否認有侵占遺失物、販賣毒品之犯行，辯稱：伊拾獲甲○○身分證後，本
    來準備要拿去還她，但後來放在皮夾就忘記了，而扣案毒品是供己施用的，伊無
    販賣之意圖，伊於偵、審中曾承認扣案毒品是要販賣的，是因為警察說如果承認
    ，就可以交保出去，伊才會承認云云。經查：
    （一）查獲之甲○○身分證係被害人甲○○於九十一年年八月九日遺失一情，業
          據被害人甲○○於警詢中陳述屬實，又被告於拾獲甲○○身分證後，即將
          之放在皮夾一情，亦據於警詢、偵查及審理時供陳在卷，而身分證為國人
          識別身分最重要之證件，如拾獲該等證件，按理應立即歸還本人或送交警
          局處理，焉有放置自己實力支配長達二月餘之久？況被告將甲○○遺失之
          身分證放在隨身攜帶之皮夾，已如前述，則被告每天都會看到甲○○之身
          分證，自無忘記歸還之情事，是被告拾獲甲○○遺失之身分證後，意圖為
          自己不法之所有，將之侵占入己之事實，至為明灼，從而，被告辯稱：伊
          有準備還甲○○，但後來放在皮夾就忘記了云云，不足為採。
    （二）被告為警查獲時，扣得附表一所示之物品，經送鑑定結果，附表一編號一
          煙草十包（驗餘淨重合計十一‧Ｏ一公克）含第二級毒品大麻成分，附表
          一編號二至十一之扁錠分別含有第二級毒品ＭＤＭＡ、ＭＤＡ成分，附表
          一編號十二之白色粉末含有第三級毒品愷他命成分，此有法務部調查局調
          科壹字第０八０００五八五六號檢驗通知書、九十二年五月九日調科壹字
          第Ｚ0000000000號檢驗通知書、行政院衛生署管制藥品管理局
          （九一）管檢字第一一二０一四號檢驗成績書各一紙在卷可按，是被告為
          警查獲時所持有之錠劑、煙草、白色粉末，分屬第二級毒品ＭＤＭＡ、大
          麻、第三級毒品愷他命，應無疑義。
    （三）被告於警詢中供承：「（問：購買之價格為何？）大麻一盎司（即溫司）
          七千元，搖頭丸為一八０到二００元不等，Ｋ他命每公克四００元左右‧
          ‧‧‧」、
          「（問：電動研磨器、藥丸研磨砵、電子磅秤、空分裝袋、空分裝瓶作何
          用途？）是我用來將Ｋ他命研磨成極細粉末狀，才能再摻雜一些普拿疼或
          蘇打粉或葡萄糖等物，以便販賣。」、「（問：你販賣大麻、搖頭丸、Ｋ
          他命、白板等毒品之價格為何？）大麻每一小包一點三到一點五公克，從
          四百五十到五百元之間不等，因我會再摻雜一些菸草在裡面。搖頭丸每顆
          二百五十到三百元不等。Ｋ他命每小瓶約二點零公克，賣五百元‧‧‧」
          、「（問：你販賣大麻、搖頭丸、Ｋ他命、白板等毒品均販賣給何人？）
          大部分都賣給曾跟我買過的人，有時也會賣給不特定之人，這些不特定的
          人是經曾跟我買過的人，告訴他我的行動電話0000000000，再
          打電話跟我買，我還會看看要買的人，如我覺得可疑就不會出現賣他。」
          等語；復於偵查初次供述：「（問：大麻來源？）向獅子王內的小五買的
          。以一點五公克賣四百五十至五百元。」、「（問：搖頭丸？）一顆二百
          五十至三百元（指賣價）。」、「（問：Ｋ他命？）一支四百五十至五百
          元（指賣價）。」等語；嗣經檢察官向本院聲請羈押時，被告於本院訊問
          時供承：「（問：如何賣？）一袋一點三～一點四公克賣四百五～五百元
          （指Ｋ他命）。」、  「‧‧‧一顆價格二百五元至三百元不等（指ＭＤ
          ＭＡ每顆賣價），我每賣一次有兩成至三成利潤‧‧‧」  、「‧‧‧價
          格四百元至五百元（指Ｋ他命每瓶賣價）‧‧利潤亦是二至三成。」、「
          （問：Ｋ他命為何裝不同公克？）因裝的時候有誤差，但賣出價格相同。
          」等語，經互核被告於警詢、偵查及本院訊問時之供述大致相符，顯非杜
          撰情節，應堪採信。
    （四）按販賣毒品者，於大量販入後，於分裝出售時，摻入其他物質降低純度、
          增加重量，以提高獲利，而需有研磨器具、精密之秤量工具及分裝袋以成
          其事，本件被告所攜帶之電子秤、電動研磨器、藥丸研磨缽、分裝瓶、分
          裝袋，適亦為販毒者所常備之物，而扣案附表二之愷他命其內含有附表三
          編號十一號至十五號之成分，扣案之電動研磨器其上有第三級毒品愷他命
          、附表三編號十三號、十五號成分之殘留物，扣案之藥丸研磨器其上有第
          三級毒品愷他命、附表三編號十五號成分之殘留物，核與被告自承上揭物
          品及附表三編號十一號至十四號係為分裝毒品所用者，供其販賣毒品之自
          白符合，足證被告購入附表一、二所示之第二級、第三級毒品之時即具販
          賣營利之主觀犯意。又販賣第二級、第三級毒品屬重罪，被告為一心智成
          熟之成年人，焉有於偵查中再循警詢內容坦承之理，況被告經檢察官諭知
          向本院聲請羈押時，被告應知事態嚴重，如無販賣毒品之意圖，更無於本
          院亦坦承詳述販入扣案毒品預備出售之價格、利潤之情事，從而，被告辯
          稱：扣案毒品是供己施用的，無販賣之意圖，伊於偵、審中曾承認扣案毒
          品是要販賣的，是因為警察說如果承認，就可以交保出去，伊才會承認各
          語，顯係卸責之詞，委無足採。本件事證明確，被告犯行，堪予認定。
二、按被告侵占甲○○遺失之身分證一枚之犯行，係犯刑法第三百三十七條之侵占遺
    失物罪。又按ＭＤＭＡ、ＭＤＡ、大麻及愷他命分別屬於毒品危害防制條例第二
    條第二項第二款、第三款規定之第二級毒品及第三級毒品。次按販賣毒品罪，係
    行為人明知其為毒品，意圖販賣營利，而將毒品購入或賣出，有一於此，不必二
    者兼備，其犯罪即屬完成，此與意圖販賣而持有毒品罪，係指行為人以意圖販賣
    營利以外之原因而持有毒品，其後始起意營利販賣者（例如因為他人之贈與或寄
    藏而持有，嗣後始起意為販賣者而言），並不相同。因此，所謂販賣毒品者，並
    不以販入之後，復行賣出為必要條件，只要以營利為目的，將毒品購入或賣出，
    有一於此，其犯罪就已經完成，故不論販入或賣出之行為，皆屬販賣行為之一部
    分，是核被告所為係犯毒品危害防制條例第四條第二項、第三項之販賣第二級、
    第三級毒品罪。公訴人認被告所為係犯同條例第五條第二項、第三項之罪，起訴
    法條尚有未洽，應予變更。被告販入第二級、第三級毒品後，其後繼續性之持有
    ，屬於行為之繼續，其販賣毒品前之持有第二級、第三級毒品之行為，即應為販
    賣之高度行為所吸收，均不另論罪。所犯上開三罪間，行為互異，犯意個別，應
    分論併罰。爰審酌毒品為禍至鉅，被告意圖營利而販賣毒品，且兼第二級、三級
    毒品均有之，如散之於眾，將再陷不少人於不復之境，製造無數犯罪及破碎之家
    庭，其危害不輕，且被告否認販賣毒品、侵占遺失物犯行，顯見其無悔意等情狀
    ，分別量處如主文所示之刑，有期徒刑部分並其應執行之刑。
三、扣案之如附表一、二所示含有第二級毒品ＭＤＭＡ、ＭＤＡ成分之搖頭丸（附表
    一編號五、八號之ＭＤＭＡ內含咖啡因成分與ＭＤＭＡ無法析離）、大麻及第三
    級毒品愷他命（附表二編號一之愷他命內含第四級管制藥品精神神經安定劑ＤＩ
    ＡＺＥＰＡＭ成分、編號二之愷他命內含咖啡因成分、編號三之愷他命內含ＰＲ
    ＯＣＡＩＮＥ、解熱鎮痛劑ＥＴＨＥＮＺＡＭＩＤＥ及抗組織胺ＣＨＬＯＲＰＨ
    ＥＮＩＲＡＭＩＮＥ成分、編號五之愷他命內含局部麻醉劑ＬＩＤＯＣＡＩＮＥ
    成分、編號六之愷他命內含ＤＩＡＺＥＰＡＭ、ＬＩＤＯＣＡＩＮＥ及咖啡因成
    分，均與愷他命無法析離），係查獲之毒品，依毒品危害防制條例第十八條第一
    項前段規定均沒收銷燬之。又扣案附表三編號一號至三號之物品，為被告所有供
    販賣第三級毒品愷他命所用之器具，應依同條例第十九條第一項之規定宣告沒收
    。再扣案附表三編號四號至十五號所示之物，均係被告所有預備供販賣第三級毒
    品愷他命所用之物（其中編號十一號至十五號之粉末、扁錠、膠囊乃被告將之加
入愷他命預備販賣之用），爰依刑法第三十八條第一項第二款宣告沒收之。至扣
    案之五萬元現金、行動電話二具（ＮＯＫＩＡ三三一Ｏ型）、聯絡簿一本、薄荷
    粉一包、愷他命吸食器三支、行動電話一具（摩托羅拉牌、銀色）、仟元偽鈔一
    張，均無證據證明為被告供本案犯罪（或預備）所用之物，爰不併予宣告沒收。
據上論斷，應依刑事訴訟法第二百九十九條第一項前段、第三百條，毒品危害防制條
例第四條第二項、第三項、第十八條第一項前段、第十九條第一項，刑法第十一條前
段、第三百三十七條、第五十一條第五款、第四十二條第二項、第三十八條第一項第
二款，罰金罰鍰提高標準條例第一條前段、第二條，判決如主文。
本案經檢察官吳廣莉到庭執行職務。
中        華        民      國    九十二    年    十二    月    十一    日
                                 臺灣桃園地方法院刑事第一庭
                                     審判長法  官    吳爭奇
   法  官    胡芷瑜
                                           法  官    黃梅淑
附表一（註：ＭＤＭＡ扁錠或粉末、ＭＤＡ扁錠之編號以行政院衛生署管制藥品管理
局（九一）管檢字第一一二０一四號檢驗成績書所列之編號為準）
編號  毒品名稱                            數量（或重量）
一、  大麻                                十包（驗餘淨重十一．Ｏ一公克）
二、  ＭＤＭＡ粉末（即編號十一號）        毛重Ｏ．七三五公克
三、  ＭＤＡ扁錠（即編號三十四號）        一顆
四、  ＭＤＭＡ扁錠（即編號三十七之二號）  二十六顆
五、  ＭＤＭＡ扁錠（即編號三十七之三號）  十八顆
六、  ＭＤＡ扁錠（即編號三十七之四號）    四顆
七、  ＭＤＭＡ扁錠（即編號三十八之一號）  二十一顆
八、  ＭＤＭＡ扁錠（即編號三十八之二號）  三顆
九、  ＭＤＡ扁錠（即編號三十八之三號）    五顆
十、  ＭＤＡ扁錠（即編號三十八之四號）    三十二顆及部分破碎錠
十一、ＭＤＭＡ扁錠（即編號三十八之五號）  二顆
附表二（註：愷他命粉末之編號以扣押物品清單所列之編號為準）
編號  毒品名稱                            數量（或重量）
一、  愷他命粉末一包（即編號四）          四二．六一公克（驗餘淨重）
二、  愷他命粉末一包（即編號七）          十六．二七公克（驗餘淨重）
三、  愷他命粉末一包（即編號八）          二．四七公克（驗餘淨重）
四、  愷他命粉末一包（即編號九）          一．一七公克（驗餘淨重）
五、  愷他命粉末三十六瓶（即編號三九）    二八．三八公克（驗餘淨重）
六、  愷他命膠囊（即編號三六）            九顆
附表三（註：以下之編號以扣押物品清單所列之編號為準）
編號  品名                                數量
一、  電子秤      一個
二、  電動研磨器                          一個
三、  藥丸研磨缽                          一個
四、  分裝瓶                              一六四個
五、  分裝袋（四×五‧五公分）            十一個
六、  分裝袋（四×六公分）                十二個
七、  分裝袋（四×六‧五公分）            三七個
八、  分裝袋（四×七公分）                五個
九、  分裝袋（五×七公分）                六八個
十、  分裝袋（八‧五×十二公分）          九四個
十一、粉末一包（編號五，含局部麻醉劑      三九．五五公克（驗餘淨重）
      ＬＩＤＯＣＡＩＮＥ成分）
十二、粉末一包（編號六，含解熱鎮痛劑      三六．一Ｏ公克（驗餘淨重）
      ＡＣＥＴＡＭＩＮＯＰＨＥＮ及咖啡因成分）
十三、白色圓扁錠（編號十二，含精神神經    九．六三公克（驗餘淨重）
      安定劑ＤＩＡＺＥＰＡＭ成分）
十四、粉末一包（編號二八，內含局部麻醉劑  四．九六公克（驗餘淨重）
      ＬＩＤＯＣＡＩＮＥ成分）
十五、膠囊（編號三十，內含ＣＯＤＥＩＮＥ  二十顆
      、ＭＥＴＨＹＬＥＰＨＥＤＲＩＮＥ、
      ＥＴＨＥＮＺＡＭＩＤＥ、ＡＣＥＴＡ
      ＭＩＮＯＰＨＥＮ、ＣＨＬＯＲＰＨＥ
      ＮＩＲＡＭＩＮＥ成分）
右正本證明與原本無異。
如不服本判決，應於判決送達後十日內向本院提出上訴狀( 應附繕本 )，上訴於
臺灣高等法院。
                                            書記官   孫立文
中        華        民        國   九十二   年   十二   月    十五    日
附論罪科刑依據之法條：
毒品危害防制條例第四條
製造、運輸、販賣第一級毒品者，處死刑或無期徒刑；處無期徒刑者，得
併科新台幣一千萬元以下罰金。
製造、運輸、販賣第二級毒品者，處無期徒刑或七年以上有期徒刑，得併
科新台幣七百萬元以下罰金。
製造、運輸、販賣第三級毒品者，處五年以上有期徒刑，得併科新台幣五
百萬元以下罰金。
製造、運輸、販賣專供製造或施用毒品之器具者，處一年以上七年以下有
期徒刑，得併科新台幣一百萬元以下罰金。
前四項之未遂犯罰之。
毒品危害防制條例第十八條
查獲之毒品及專供製造或施用毒品之器具，不問屬於犯人與否，均沒收銷
燬之。但合於醫藥或研究之用者，得不予銷燬。
前項合於醫藥或研究用毒品或器具之管理辦法，由法務部會同行政院衛生
署定之。
毒品危害防制條例第十九條
犯第四條至第九條、第十二條、第十三條或第十四條第一項、第二項之罪
者，其供犯罪所用或因犯罪所得之財物，均沒收之，如全部或一部不能沒
收時，追徵其價額或以其財產抵償之。
為保全前項價額之追徵或以財產抵償，得於必要範圍內扣押其財產。
犯第四條之罪所使用之水、陸、空交通工具沒收之。


司法院資訊處製作；財團法人民間司法改革基金會備份。
